臺灣高等法院高雄分院刑事判決　　　　95年度上訴字第1979號
上　訴　人　臺灣高雄地方法院檢察署檢察官
上　訴　人
即　被　告　甲○○
選任辯護人　洪千琪律師
上　訴　人
即　被　告　丁○○
選任辯護人　曾劍虹律師
上　訴　人
即　被　告　乙○○
指定辯護人　本院公設辯護人孫妙岑
被　　　告　丙○○
選任辯護人　梁智豪律師
上列上訴人因被告妨害國幣懲治條例案件，不服臺灣高雄地方法
院94年度訴字第3797號中華民國95年8 月4 日第一審判決（起訴
案號：臺灣高雄地方法院檢察署94年度偵字第20911號），提起
上訴，本院判決如下：
    主  文
原判決關於丁○○、甲○○、丙○○部分撤銷。
丁○○共同意圖供行使之用，而偽造幣券，處有期徒刑伍年肆月
；扣案如附表編號1至16、21至26所示之物均沒收。
甲○○共同連續意圖供行使之用，而收集偽造之通用紙幣，未遂
，處有期徒刑貳年，緩刑伍年，緩刑期間付保護管束。
丙○○共同意圖供行使之用，而偽造幣券，未遂，處有期徒刑貳
年柒月；扣案如附表編號1至16、21至26所示之物均沒收。
其餘上訴駁回。
    事  實
一、丁○○與己○○基於共同意圖供行使之用而偽造幣券之犯意
    聯絡，於民國（下同）94年7月中旬起，由丁○○交付新臺
    幣（下同）3萬5千元予己○○以承租高雄縣仁武鄉八卦村後
    港巷77弄8樓之2之房屋供作製造偽鈔之場所，並由丁○○提
    供偽鈔製版之光碟軟體、網版台、網版刷、燙印箔紙等器具
    ，期間亦曾交付1萬元予己○○，己○○則提供其所有之電
    腦、燙金模板、油漆、洗版溶劑、空白紙張、塑膠割板等製
    造偽鈔工具，均置放於上開己○○所承租之房屋內，而共同
    偽造面額壹仟元、伍佰元及壹佰元之舊版新臺幣（下稱新台
    幣），偽造幣券之方式係將印製偽鈔用之圖檔掃瞄輸入電腦
    主機內，透過彩色印表機以彩色噴墨之方式列印偽鈔半成品
    ，再將偽鈔半成品紙張裁剪、切割、網板塗漆網刷再燙金以
    完成偽鈔成品，其後因面額伍佰元之新臺幣仿製逼真，其餘
    均不像真鈔，2 人遂決意以製造面額伍佰元之新臺幣為主，
    而各自尋找偽鈔買主販售圖利。丁○○並於同年8 月下旬某
    日在上開處所，取走己○○已製造完成面額伍佰元之偽鈔80
    萬元成品，尋覓買主販售。
二、乙○○意圖供行使之用，於94年8月上旬某日，向友人蕭才
    博（經原審判處有期徒刑1年8月，緩刑3年確定）詢問何處
    可以購買偽鈔，蕭才博向甲○○詢問己○○之電話，94年8
    月29日22時30分至23時許，己○○、蕭才博、乙○○約在高
    雄縣鳳山市○○路105 號「舞茶泡沬紅茶店」，由己○○與
    乙○○談妥以1:4 之比例購買偽鈔（即以5 千元購買2 萬元
    之偽鈔），己○○交付面額伍佰元之偽鈔共40張予蕭才博，
    由蕭才博當場轉交予乙○○，乙○○以此方式收集40張之偽
    造新台幣五百元紙鈔，乙○○將5 千元分3 次給付蕭才博，
    蕭才博並將其中4 千元交付己○○。己○○製造完成偽鈔後
    ，託甲○○打探有意購買偽鈔之人，得甲○○之同意，甲○○乃與己○○共同意圖供行使之用，基於收集、交付偽鈔之
    概括犯意，己○○於94年8 月中旬某日及同年8 月29日委託
    不知情之黃智明將裝有500 元偽鈔數張之紙袋持往台南某處
    交給甲○○，由甲○○二次出示並交付偽鈔向辛○○詢問是
    否有意購買，惟辛○○拒絕購買偽鈔而交付未得逞，甲○○
    基於同上供行使之用之意圖，於同年9 月8 、9 日許，欲以
    3 萬元即1:6 之價格向己○○收集面額伍佰元、共計18萬元
    之偽鈔，雙方約定於同年9 月13日交付偽鈔，己○○連夜趕
    製甲○○訂購之18萬元偽鈔，於94年9 月13日凌晨1 時許，
    己○○找來同具製造偽鈔犯意之丙○○，在上開己○○製造
    偽鈔之場所，丙○○以網版粉刷己○○尚在製作中之面額伍
    佰元之偽鈔，迨於同日上午7 時40分許，警方持台灣高雄地
    方法院核發之搜索票至己○○承租之前開製造偽鈔地點樓下
    ，見己○○下樓購買早餐將其逮捕，再至該屋內逮捕正在粉
    刷印製面額伍佰元偽鈔網板之丙○○，並扣得如附表一編號
    1 至19、21至25所示之製造偽鈔之工具、偽鈔成品及半成品
    ，及己○○所有之門號0000000000、0000000000、
    0000000000號行動電話各1 支，再至己○○位於高雄縣鳳山
    市○○街10號之住處搜索扣得附表一編號26所示之面額伍佰
    元偽鈔之成品1 張，再由檢察官簽發拘票，於同年9 月14日
    11時2 分許及11時30分許，在臺南縣仁德鄉仁愛村1206之1
    號3 樓拘提甲○○到案，甲○○收集18萬元偽鈔因而未得逞
    ，於同年9 月15日14時許，在高雄市○○區○○街41號拘提
    丁○○到案，並扣得丁○○所有如附表一編號之27、28所示
    之行動電話2 支，復於同年9 月22日10時52分許，在高雄市
    苓雅區○○○路37號5 樓之7 拘提乙○○到案，並扣得其所
    有如附表一編號29、30所示之行動電話2 支。
二、案經內政部警政署刑事警察局移送臺灣高雄地方法院檢察署
    檢察官偵查起訴。
    理　由
甲、程序事項：
壹、辯護人及被告甲○○爭執蔡宗穎、己○○警詢筆錄之證據能
    力，被告丙○○及其辯護人認為己○○與丙○○之警詢筆錄
    ，其記載與錄音不符之部分無證據能力。
貳、按被告以外之人於審判外之言詞或書面陳述，除法律有規定
    者外，不得作為證據；被告以外之人於偵查中向檢察官所為
    之陳述，除顯有不可信之情況者外，得為證據；被告以外之
    人於檢察事務官、司法警察官或司法警察調查中所為之陳述
    ，與審判中不符時，其先前之陳述具有較可信之特別情況，
    且為證明犯罪事實存否所必要者，得為證據；被告以外之人
    於審判中有下列情形之一，其於檢察事務官、司法警察官或
    司法警察調查中所為之陳述，經證明具有可信之特別情況，
    且為證明犯罪事實之存否所必要者，得為證據：一死亡者。
    二身心障礙致記憶喪失或無法陳述者。三滯留國外或所在不
    明而無法傳喚或傳喚不到者。四到庭後無正當理由拒絕陳述
    者。刑事訴訟法第159條第1項、第159條之1第2項、第159條
    之2、第159條之3，分別定有明文。所謂「顯有不可信性」
    、「特別可信性」，係指陳述是否出於供述者之真意、有無
    違法取供情事之信用性而言，故應就偵查或調查筆錄製作之
    原因、過程及其功能等項加以綜合觀察，據以判斷傳聞證據
    是否「非顯不可信」或「有特別可信之情況」，倘可據以認
    定其任意性暨信用性俱無疑慮者，即可例外賦予「證據能力
    」，俾其成為法院審判時之適格證據資料。
參、經查，證人辛○○於警詢之陳述，係屬審判外之陳述，亦與
    刑事訴訟法第159條之2、之3 所規定之例外情形不符，亦無
    同法第159 條之5 所規定之例外情形，是依同法第159 條第
    1 項規定，證人辛○○於警詢中所為之陳述，無證據能力。
    至於己○○於警詢、偵查時自白犯罪，又無證據可認為己○○受到任何不正訊問，且警方確在己○○租屋處查獲相關製
    造偽鈔之器具，上開物品均非家居日常用品，且屬可供作製
    造偽鈔之物，堪認其供述極具可信性，其於警詢時陳述有關
    自己犯罪事實之自白，應具證據能力。至於己○○於警詢就
    有關甲○○之供述，其性質上如同證人之指述，己○○於警
    詢稱：之前曾拿幾張樣板給建宏（即甲○○）看，他與我約
    定向我購買偽鈔18萬元，兌換比例1 ：6 等語，與己○○嗣
    後於法院之供述: 甲○○是被我強迫推銷賣偽鈔等證述不符
    。己○○於警詢中之陳述係在本案查獲後隨即製作，且其內
    容核與證人蔡宗穎於偵查以及黃智明於警詢時所陳大致相符
    ，且己○○於警詢時所為證述，距離本案查獲時間甚近，記
    憶應最為清晰可靠，實無甘冒受訴追，而恣意誣指被告甲○○之可能，亦無可能受外力干擾、威嚇或利誘而故為甲○○
    不利之證述；又核己○○於法院審理中所為之證述，對重要
    事項為有利於甲○○之證述，而與其先前警詢之陳述均有齟
    齬，足見證人己○○顯因被告甲○○在庭而為有利於被告甲○○或避重就輕之陳述，己○○之先前警詢中之證述，自足
    認具有較為可信之特別情況，是依刑事訴訟法第159 條之3
    規定，其警詢所為陳述，因有前述特別可信之狀況，且為證
    明犯罪事實存在所必要，自具證據能力。
肆、按訊問被告，應全程連續錄音，必要時，並應全程連續錄影
    。但有急迫情況且經記明筆錄者，不在此限。筆錄內所載之
    被告之陳述與錄音，或錄影之內容不符者，除有前項但書情
    形外，其不符之部分，不得作為證據，刑事訴訟法第100 條
    之1 第2 項定有明文。又同法第100 條之2 規定: 本章之規
    定，於司法警察官或司法警察詢問犯罪嫌疑人時，準用之。
    上開條文係規定訊問被告時應全程錄音或錄影以確保自白之
    真實性與任意性。據原審勘驗丙○○之警詢錄音帶，被告丙○○係供稱：因為已經半夜了，己○○邀我去那裡說先住在
    那裡，先吃點東西聊個天，天亮之後我再回去台北，去了之
    後，我知道他有在做這個假錢的事情，己○○並沒有從頭做
    到尾，他做那個步驟而已，我跟他說你別傻了，這太假了，
    己○○是用網版在印那個東西而已，那裡只有500 的，其他
    的我都不知道他有這些東西，這是你們（指員警）後來去翻
    我才知道有其它的東西。後來天亮我說我要走了，他說等一
    下他去買早餐回來吃。因那裡電腦裡只有A 片而已，連電視
    都沒得看，我才在看這個東西太誇張了，我覺得太假了，所
    以我想說這樣做可以嗎？我拿起來看一看，我刷好玩的，我
    真的沒算，大概刷有10張吧，我不會對那個東西，那個東西
    還要對，己○○還交代我東西不要亂摸等語（見原審二卷第
    137-138頁）。原審勘驗己○○警詢錄音帶，己○○係稱：
    丙○○他是今天約2 、3 點到我住處去過夜，看我在弄，我
    說我要去買早餐，他就好奇試試看，他沒有幫忙印製偽鈔，
    因為他不會用，是我在用，他看我這樣用，他是我要去買早
    餐，差不多7點時才用的，他純粹好奇等語（原審二卷第131
    、132 頁）。警詢筆錄記載與原審勘驗內容不符之部分，自
    無證據能力。
伍、除上述外，本件認定事實所引用之本件卷內所有卷證資料（
    包含人證與文書證據、物證等證據），並無證據證明係公務
    員違背法定程序所取得，又本件被告以外之人於審判外之陳
    述，亦無刑事訴訟法第159條之1 至之3 所規定之不得作為
    證據之情形，且卷內之文書證據，亦無刑事訴訟法第159 條
    之4之 顯有不可信之情況與不得作為證據之情形，則依刑事
    訴訟法第159 條至159 條之5 之規定，本件認定事實所引用
    之卷證、證據（包含人證與文書證據、物證等證據），均有
    證據能力。
乙、實體部分:
一、訊據上訴人即被告甲○○、丁○○、乙○○（下稱被告）以
    及被告丙○○於本院審理時均否認有何犯行，被告乙○○對
    上開意圖供行使之用而收集偽造幣券之犯行於警詢、偵查、
    原審時均坦承不諱，然於本院審理時則辯稱: 「偽鈔會掉色
    ，我問蕭才博能不能退回，他說不行，我就將偽鈔丟在愛河
    ，我承認有買偽鈔，但我沒有行使偽鈔之意思」等語；被告
    丁○○辯稱: 「沒有與己○○共同製造偽鈔，己○○之指證
    不足採，偽鈔光碟軟體是我兩年前交給己○○的，我只有向
    己○○購買偽鈔，但己○○所交付的偽鈔品質不良，故未販
    售予他人，購得之偽鈔就燒燬」等語；被告甲○○辯稱：「
    我沒有跟己○○共同製作偽鈔或向己○○訂購偽鈔，也沒有
    託黃智明拿偽鈔樣品給蔡宗穎看，在監聽譯文裡面我和己○○的對話是在講電動玩具的事情，己○○一直打電話來要我
    幫他推銷偽鈔，我隨口說幫他問問，那是敷衍他一下而已」
    等語。
二、經查，扣案之新臺幣壹仟元券2 張、伍佰元券6 張及壹佰元
    券2 張，經送請中央印製廠鑑定結果，均屬偽造，其中該等
    壹仟元偽鈔均以彩色噴墨方式仿印，無凹版印紋凸起效果；
    紙張非鈔券紙；無水印；安全線以灰色墨在紙張正面仿製；
    左下角面額數字以噴墨方式仿折光變色油墨。該等伍佰元偽
    鈔均以彩色噴墨方式仿印，無凹版印紋凸起效果；以螢光墨
    仿紙張螢光纖維絲；紙張非鈔券紙；竹子水印以灰色仿製，
    另以壓凸方式仿白水印；安全線以灰色墨仿造；另以燙印箔
    膜（含面額數字）仿鈔券正面五段裸露部分；左下角面額數
    字以亮光物質仿折光變色油墨。該等壹佰元偽鈔均以彩色噴
    墨方式仿印，無凹版印紋凸起效果，以螢光筆仿紙張螢光纖
    維絲；紙張非鈔券紙；無梅花水印；以壓凸方式仿白水印；
    安全線以燙印箔膜（含1000數字）仿鈔券正面五段裸露部分
    ；左下角面額數字以噴墨方式仿折光變色油墨，有內政部警
    政署刑事警察局94年10月3 日中印發字第0940003921號函附
    卷可按（警卷二第199-201 頁）。足見扣案之新臺幣壹仟元
    、伍佰元及壹佰元均係偽造之紙幣。再本件扣案之偽造幣券
    成品觀之，面額伍佰元、壹仟元及壹佰元之偽鈔均已切割，
    其中面額伍佰及壹佰元之成品並均已塗漆及完成燙金線，故
    被告己○○雖供承主要係製作伍佰元偽鈔販售，但由其中壹
    仟元及壹佰元之偽鈔半成品及成品，均有裁切及版刷、燙金
    之行為，足見本案所製造之幣券有3種，然係以製造偽造伍
    佰元幣券為主以供行使，先予說明。
三、經查：
壹、上開原審同案被告己○○與被告丁○○共同偽造幣券之行為
    ，已據共同被告己○○於偵查、原審、本院審訊時就其與丁○○如何共同具有偽造幣券之犯意聯絡及行為分擔等各情節
    證述：「有與丁○○合夥做偽鈔，做偽鈔的技術係是丁○○
    所教，丁○○有拿3萬5千元用予我租屋，要做偽鈔，做偽鈔
    之工具如燙金機、網板台、網板刷、燙金箔紙及製作偽鈔之
    光碟軟體為丁○○提供，他有去過我做偽鈔的地點」等語（
    94年度偵字第20911 號偵卷第59-60 頁）。原審時證稱：「
    在94年7 月中旬，丁○○告訴我有一塊劉德華的ＣＤ，叫我
    找看看有沒有，那塊光碟就是蔡長享用來製作偽鈔的光碟，
    當時係因丁○○說有人要買面額伍佰元的偽鈔，我們才去籌
    備製作偽鈔，所以他才叫我去找那塊ＣＤ。我出電腦跟印表
    機，那是我現成的東西，丁○○有拿錢給我去承租那個房屋
    ，目的就是要製作偽鈔，而其他製造偽鈔的工具我有去買，
    丁○○也有去買，我去買的時候，是丁○○跟我講地點，我
    自己去找的，在94年7 、8 月搬進去沒有多久就開始製作，
    我有什麼不會的就問丁○○，他會教我，但大部分是我自己
    在弄，第一批成品是在八月份，就是我交給丁○○那批80萬
    元的偽鈔，丁○○只有給我1 萬元」等語（原審卷第230-
    232 頁），證人己○○於本院交互詰問時就被告丁○○與其
    製造偽鈔之共犯事實亦陳述詳盡同前（本院卷第137-138 頁
    ），核與被告丁○○於原審移審訊問及原審準備程序時供承
    ：渠有教導己○○製作偽鈔之技術，二年前有燒錄掃描偽鈔
    光碟軟體給己○○，以及己○○租屋後有帶己○○去買燙金
    機、網版台、網版刷、燙印箔紙等語等情相符（原審卷一第
    41-42 頁、第298 頁），復有扣案如附表一之偽鈔成品、半
    成品、偽鈔工具足資佐證。被告丁○○雖以前揭情詞置辯，
    然被告丁○○亦坦承：己○○不會的話（做偽鈔），會來問
    我，我承認我有帶己○○去材料行購買網版器具，網版版面
    是己○○自己製作的，偽鈔軟體光碟是我兩年前交給己○○
    的等情（原審卷一第149 頁），以及坦承有拿3 萬5 千元予
    己○○租屋一節（94年偵字第21148 號卷第35頁）；丁○○
    既提供製造偽鈔所需之光碟軟體給己○○，更與己○○共同
    購買燙金箔紙、網版、網版刷等物，事後更可將製成之偽鈔
    自行尋找買主脫手並給予己○○一定比例之代價，其實質已
    介入製造偽鈔之過程甚深，倘若己○○係誣指被告丁○○有
    共同偽造幣券之犯行，則被告丁○○理當於偵查起訴後，儘
    速說明並無交付光碟或教導製作偽鈔之方法，以求洗脫共同
    製造偽鈔之犯嫌，然被告丁○○於原審移審訊問、準備程序
    及延押訊問時，仍坦稱該光碟確係其交付予己○○，且有帶
    己○○去買燙金箔紙等物，更交付35000 元給己○○便利其
    租用房子，顯然其對於己○○意欲製造偽鈔出售有所了解而
    有所合謀，更於己○○製成偽鈔成品後拿走兜售他人，此亦
    經被告丁○○於原審自承：在製造偽鈔之前本來是有找到買
    主，但因為印刷不好，所以人家不要等語（原審卷第42頁）
    ，顯見丁○○有共同實施製造偽鈔之犯罪行為，且在與己○○合同意思範圍內，相互利用他人之行為，以達成製造偽鈔
    獲利之犯罪目的，丁○○雖無在製造偽鈔之每一階段均參與
    ，然已有分擔犯罪行為之一部，即應對於製造偽鈔之行為結
    果共同負責，被告丁○○所稱只有購買偽鈔，沒有叫己○○
    作偽鈔或共同作偽鈔云云，並不足採。己○○、丁○○二人
    應有共同意圖供行使之用，而製造偽鈔幣券之犯行，應可認
    定，雖丁○○對於交付光碟及指導製作偽鈔之技術之時間其
    辯稱是兩年前就已經交給己○○云云，然己○○既以該光碟
    所燒錄之軟體從事製造偽鈔，該光碟已對己○○此次製造偽
    鈔之行為產生催化效果及助力，足見丁○○於己○○租屋以
    及購買製造偽鈔之相關器具之時，已與己○○有共同製造偽
    鈔之犯意，其所稱光碟是兩年前交付等語，不足為被告丁○○有利之認定。丁○○及辯護人又辯稱被告己○○係為圖得
    污點證人而減刑，故為不實之證述等語，既乏實據，所辯應
    係事後卸責之詞，委無可取。辯護人雖稱蔡長享跟己○○曾
    一起參與製作偽鈔，扣案之光碟為蔡長享偽造國幣時同一片
    光碟或複製之光碟，並因此取得本案扣案光碟及技術，並請
    求傳訊證人戊○○、庚○○，查證人戊○○於本院審理時証
    稱: 我查獲蔡長享的案子有查扣1 台防偽線壓模機，那是蔡
    長享機器有問題時拿給己○○修改，檢舉人通知我到己○○
    之神壇看的，己○○說他會修改，己○○是板金方面的修改
    ，跟蔡長享案子沒有太大關係等語；證人庚○○於本院審理
    時證稱：我時常與己○○在一起，我有看到蔡長享拿防偽線
    壓模機給己○○修理，壓模機是做偽鈔用，因為上面有1000
    及500 的防偽線字模等語（本院卷第135 、136 頁）惟如前
    述，被告丁○○業已自承有提供扣案之偽鈔軟體光碟予己○○，並教導己○○偽造幣券之方法，至於己○○有無於二年
    前與蔡長享共同偽造國幣或其他不法情事，與本案丁○○之
    犯行不具關聯性，故證人戊○○、庚○○之證詞無法作為被
    告丁○○有利之憑證。
貳、被告乙○○意圖供行使之用，而透過蕭才博而得以與己○○
    連絡，3人共同約至「舞茶泡沫紅茶店」，己○○交付偽鈔
    500元面額共40張，乙○○並收集之等相關情形，已經被告
    乙○○於偵、審中坦承在卷（94年偵字第21664號卷第7頁、
    原審卷第43頁）並經證人己○○、蕭才博於原審時供述明確
    （原審卷第30、38-39 、頁），並有卷附蕭才博與乙○○94
    年8 月29日之通訊監察譯文可資佐證（警卷二第131-133 頁
    ）可資佐證，被告乙○○有意圖供行使之用而收集偽鈔之犯
    行甚明，乙○○於本院審理時辯稱沒有行使意圖云云，然若
    其並無行使之意，則何以一次收集多張偽鈔？其意欲何在？
    且又付出代價購買，若謂無行使意圖，何人能信？其所辯顯
    不足信，犯行應可認定。
參、被告甲○○雖否認有意圖供行使之用而收集或交付偽鈔等犯
    行，並以前揭前詞置辯，然查：證人己○○於警詢證稱：我
    於94年8 月29日晚上9 時許與黃智明約在澄清湖麥當勞見面
    ，我交給他1 個裝有車籍資料、信用卡申請書及面額伍佰元
    偽鈔樣版約2 、3 張，因黃智明要回台南，我託他拿回去給
    甲○○，偽鈔是要給甲○○看的，甲○○看完該偽鈔樣版後
    ，才說要拿取18萬元偽鈔販售等語（見警卷第16-17 頁），
    又證人黃智明於警詢亦證稱：我於94年8 月29日下午9 時許
    ，在高雄縣澄清湖後面麥當勞前，由己○○拿1 個信封袋對
    摺給我，我就依照甲○○的指示拿回台南給辛○○，我不知
    道該信封袋內裝何物，當時甲○○只告訴我那是要辦信用卡
    的資料，我沒有打開看裡面是什麼東西，我拿給辛○○後我
    就走了，所以我不知道辛○○是否知道該信封袋是何物等語
    （警卷第112 頁）。上開證人己○○及黃智明所為之陳述核
    與被告甲○○供稱：我於94年8 月29日叫黃智明去拿我申辦
    信用卡資料及本票，當日晚上11、12時左右，在我位於台南
    縣仁德鄉仁愛村1206號3 樓住處拿給我。因為黃智明那天在
    高雄，所以我說他順路拿給辛○○語（警卷第46頁）大致相
    符。足見己○○業已託黃智明將其內裝有偽鈔成品樣本之信
    封袋交由甲○○，而黃智明又在甲○○之指示下，未曾打開
    該信封袋，即將內裝有偽鈔成品樣本2 、3 張之信封袋交給
    辛○○無訛。再依辛○○於偵查中所證稱：在94年8 月29日
    黃智明有交1 包東西給我，我再交給甲○○，我拿給甲○○
    ，他打開給我看，我才知道裡面是500 元偽鈔。他之前有說
    他朋友有在做偽鈔，所以他拿給我看說這次做的比較好看，
    看我要不要出售，我沒有答應他，甲○○拿偽鈔給我看兩次
    ，第1 次是在8 月中旬，他拿幾張500 元的偽鈔給我看，我
    看完還他，他也是問我要不要換，我也沒有換，我不知道為
    何他第二次還要拿給我看等語（94年度偵字第20911 號卷第
    80-81 頁），證人辛○○所述亦與被告甲○○之供稱：辛○○是透過我向己○○拿取偽鈔樣版先行觀看，辛○○還沒有
    說要多少數量的偽鈔，我跟辛○○沒有仇恨等語（警卷第48
    頁、第62頁）相符。復據證人己○○證稱：94年9 月8 日或
    9 日，甲○○有向我訂18萬元之偽鈔，係在看完偽鈔樣版後
    所訂，我再做，警方所查扣伍佰元偽鈔成品19萬多，就是於
    94年9 月13日要交給甲○○的18萬元偽鈔，因為有些偽鈔在
    製作過程會損壞，所以才製作19萬多等語（警卷第14頁），
    此亦與被告甲○○供稱：己○○跟我約定的18萬偽鈔是要在
    94年9 月13日下午交付等語之相符（警卷第61頁）。是由前
    開己○○、蔡宗穎、黃智明之證述及被告甲○○之供述相互
    以觀，足見己○○於偽鈔製造完成後，自行尋找買主欲脫手
    偽鈔，意圖供行使之用，而委請不知情之黃智明攜帶裝有面
    額500 元之偽鈔數張之紙袋交付甲○○，嗣甲○○接收該裝
    有偽鈔之紙袋，亦與己○○共同基於意圖供行使之用而交付
    偽鈔於人之犯意，由甲○○再委請不知情之黃智明交付給蔡
    宗穎供其觀看是否要購買，然最後遭蔡宗穎之拒絕而未能達
    成交付偽鈔給蔡宗穎之目的。又被告甲○○除上開意圖供行
    使之用而交付偽鈔給證人辛○○，然遭拒絕，而未能達成交
    付偽鈔給他人之目的外，並在看完己○○之偽鈔成品後，亦
    同意代己○○銷售偽鈔，乃以1 ：6 之比例即3 萬元真鈔而
    收集取得18萬元之偽鈔，然因己○○遭查獲而未能製造完成
    ，如前所述，甲○○亦因而收集偽鈔未得逞，應可認定。被
    告甲○○既供稱與己○○係朋友，與辛○○亦無仇恨，則己○○及辛○○當無故意誣陷甲○○持己○○所製造之偽鈔成
    品向辛○○銷售，其後又再向己○○訂購18萬元偽鈔之必要
    ，是被告甲○○前開辯稱: 伊沒有跟己○○訂購偽鈔，也沒
    有託黃智明拿偽鈔樣品給蔡宗穎看，在監聽譯文裡面伊和己○○的對話是在講18台電動玩具的事情云云，殊無足採。另
    證人黃智明於原審審理時雖證稱：交付予辛○○係信用卡資
    料，信封袋內並無偽鈔云云，惟查黃智明所交付之信封袋，
    既係他人之物，何以特別窺視其內置放何物，又黃智明既非
    將之一一翻閱，何以確信己○○交付之信封袋內未有偽鈔，
    所言已非無疑。況證人黃智明於原審審理時所為證言，核與
    其上開先前警詢所述不知信封袋內置放何物等情亦相齟齬，
    且與證人己○○、辛○○及被告甲○○上開所為之供陳亦相
    迥異，是證人黃智明於原審所為之證述，應係迴護被告甲○○之詞，自難採信。證人己○○於原審、本院審理時雖翻異
    前詞，改稱：其係請甲○○幫忙銷售偽鈔，強迫推銷，但甲○○並未置理云云。然查，被告甲○○持己○○所交付之面
    額伍佰元偽鈔成品樣本，持向蔡宗穎並詢問其有無要買來販
    售等情節，迭據證人己○○於警詢、偵查證述綦詳，且始終
    大致相同，亦與證人蔡宗穎於偵查、黃智明於警詢之證稱詞
    互核勾稽相符，並有扣案之偽鈔可資佐證。再據己○○證稱
    伊均係有買家訂購，才開始製作，而其前於警詢供稱製作18
    萬元偽鈔係甲○○所訂，亦與被告甲○○前開供述2 人約定
    的18萬元偽鈔是要在94年9 月13日下午交付等語相符，益徵
    己○○先前所證均屬非虛，己○○其後於審理時所為有利於
    被告甲○○之證詞，因與卷內事證不符，不足採憑為被告甲○○有利之認定，而應以其案發之初於警詢、偵查所為之陳
    述較少權衡利害得失及受他人干預所為之證述較為可採。至
    於有關蕭才博介紹乙○○購買偽鈔之部分，經證人己○○於
    警詢證稱：是蕭才博介紹乙○○向我訂購2 萬元偽鈔，我跟
    蕭才博先到「舞茶泡沫紅茶店」，蕭才博打電話聯絡乙○○
    到該店找我們，我跟乙○○言明以1 比4 成交等語（警卷第
    15頁），此核與證人蕭才博證稱：94年8 月上旬，因朋友乙○○問我有無偽鈔，我答以再問問看，嗣向甲○○詢問有無
    假鈔，其後甲○○便稱有人會與我聯絡，俟己○○打電話給
    我，約我至高雄縣鳳山市○○路便利超商旁之之泡沫紅茶店
    內，適乙○○亦打電話給我，我便請乙○○迅至上開泡沫紅
    茶店等語（警卷二第68頁）相符。足見蕭才博辯稱：渠係單
    純介紹己○○與乙○○認識，並約定前揭地點由渠等交易偽
    鈔等情，渠並無意圖供行使之用而收集或交付等情，尚與事
    實相符。是本院爰不認定蕭才博係本案意圖供行使之用而收
    集或交付偽鈔之正犯，並予說明。又蕭才博仲介乙○○向己○○購買偽鈔，固係透過甲○○而得悉己○○之聯絡電話，
    被告甲○○亦於警詢供稱確有仲介1 次之情無訛。惟據蕭才
    博供稱甲○○僅係給其己○○之電話，核與甲○○所辯伊僅
    係給己○○電話，由蕭才博與己○○自己聯絡之情相符，是
    被告甲○○就此部分，尚難認有涉共犯意圖供行使之用而收
    集或交付偽鈔之犯行，亦併予指明。
肆、訊之被告丙○○固坦承於94年9月13日凌晨2時許，前往己○○之住處，其後發覺己○○在該住處製作偽鈔，且有拿起網
    版刷，刷幾張500元之偽鈔幣券之事實，惟否認有何共同偽
    造幣券之犯行，辯稱：我當天單純去談己○○妹妹的事情，
    絕無跟他有共同偽造紙幣之犯意，我本來要走了，己○○要
    我吃完早餐再走，己○○下樓買早餐後，警察就進來了，我
    當時純粹是因為好奇，才拿起網版粉刷工具照著己○○的動
    作比畫把玩，並拿自己身上的錢比較，看其間有何差別，我
    並沒有跟他一起製造偽鈔，己○○沒有教我，我怎麼會用網
    版刷500元偽鈔？警詢筆錄我說有刷10張，是因為警察告訴
    我沒關係，以後再解釋說我是因為好奇才弄等語。經查：證
    人己○○於原審審理時雖證稱：為警查獲當天早上，丙○○
    有來找我，其後我下去買東西的時候，我製作偽鈔的動作是
    停頓的，我不曉得當天丙○○為何去刷網板，亦不曉得當天
    丙○○有沒有刷完成的網板，我一下去就被逮捕了，並未請
    丙○○一同製造偽鈔等語，然亦證稱: 刷網版就是將油漆倒
    在網板上，拉動網版，做網版不需要特別的知識或經驗等語
    （原審卷第235、304頁），是依己○○之證述足知，被告丙○○係在己○○下樓購買早餐時，有為刷網版之行為，且做
    網版不需要特別的知識或經驗，至於己○○所稱丙○○是一
    時好奇云云，丙○○亦稱伊是好奇，與己○○並無犯意聯絡
    或行為分擔云云，然查，製造偽鈔何等隱密，又係重罪，如
    丙○○並無犯意聯絡，則己○○何以能讓一不相干之人到其
    製造偽鈔之場所，而不畏被人發現其犯行？又丙○○如無製
    造偽鈔之意思，又何必動手刷網版而參與製造偽鈔之部分行
    為？且又不只刷一張而已，己○○又供稱做網版不需特別之
    知識經驗，則丙○○辯稱伊不會作，己○○沒有教如何作云
    云，亦屬推卸之詞，被告丙○○辯稱其係一時好奇、無聊而
    學己○○持網刷、比畫，自不可信。蓋製造偽鈔係一重罪，
    丙○○並非毫無智識之人，應能了解其利害關係，經原審勘
    驗丙○○之警詢錄音帶，並無發現警員有何施以強暴脅迫之
    不正訊問，且丙○○於警詢既陳稱是一時好奇而學己○○比
    劃云云，並未自白犯行，則其應無因承辦警員之要求而承認
    有刷10張網版之可能，是其所稱是警員要其承認刷10張，以
    後再說是一時好奇作辯解云云，應不足信，被告丙○○僅有
    網刷、比對之行為，尚未製作完成幣券，其行為尚屬未遂，
    又製造偽鈔，其目的無非係供行使之用，否則端無浪費時間
    金錢以及冒為警查獲之危險而製造之必要，被告與己○○有
    意圖供行使之用而共同製造偽鈔，然尚未製作完成之製造偽
    鈔幣券未遂之犯行，應可認定。
伍、綜上所述，被告丁○○、甲○○、乙○○、丙○○事後所辯
    ，均為卸責之詞，不足採信。本件事證明確，被告丁○○、
    甲○○、丙○○、乙○○之犯行堪以認定，應依法論科。
四、論罪科刑與適用法律：
壹、按，中央銀行為中華民國之國家銀行，依中央銀行法第13條
    條規定「中華民國貨幣，由本行發行之。」、「本行發行之
    貨幣為國幣，對於中華民國境內之一切支付，具有法償效力
    。」、「貨幣之印製及鑄造，由本行設廠專營並管理之。」
    ，又依行政院89年1 月26日發布施行之中央銀行發行新臺幣
    辦法第第二條「中華民國貨幣為新台幣，除適用中央銀行法
    關於國幣之規定外，依本辦法之規定。」、第五條第一項「
    新台幣不得偽造、變造、故意毀損，亦不得仿造或販賣、公
    開陳列其仿造品；其硬幣並不得意圖營利予以銷毀。違者，
    依妨害國幣及其他有關規定處罰」。中央銀行並於91年7 月
    15日公告「中央銀行在臺灣地區委託臺灣銀行發行新臺幣辦
    法、金門新臺幣行使辦法、馬祖新臺幣行使辦法」，於91年
    年6月30日屆滿，當然廢止。是由中央銀行發行之新臺幣紙
    鈔，係屬通用紙幣，洵堪認定。
貳、核被告丁○○共同意圖供行使之用而偽造新台幣，係犯妨害
    國幣懲治條例第3條第1項之意圖供行使之用而偽造幣券罪，
    被告丙○○所為係犯妨害國幣懲治條例第3條第3項、第1項
    之意圖供行使之用而偽造幣券未遂罪，其偽造貨幣未遂部分
    應按新刑法第25條第2 項之規定減輕其刑。公訴人認被告丙○○所為係犯妨害國幣懲治條例第3 條第1 項之意圖供行使
    之用而偽造幣券既遂罪，起訴法條尚有未洽，併予說明。又
    丁○○與己○○之間，以及己○○與丙○○之間，就前揭犯
    行互有犯意聯絡及行為分擔，均為共同正犯。被告甲○○所
    為，係犯刑法第196 條第1 項後段、第3 項之意圖供行使之
    用而收集或交付偽鈔未遂罪，甲○○交付偽鈔予蔡宗穎，然
    遭蔡宗穎拒絕購買，以及向己○○收集偽鈔然未得逞，均屬
    未遂犯，應按既遂犯之刑減輕之，甲○○上開犯行與己○○
    有犯意聯絡，行為分擔，為共同正犯。被告丁○○與己○○
    共謀製造偽鈔80萬元之部分，係共同基於一個偽造偽鈔之犯
    意，在緊接時、地，製成偽鈔80萬元，為反覆列印、裁切、
    燙印安全線而持續侵害同一法益，其各個舉動間之獨立性極
    為薄弱，自應視為數個舉動之接續施行，而為接續犯，應論
    以一偽造幣券既遂罪。又因本院認定己○○與丁○○有共謀
    製造偽鈔之犯行，然又係各別找尋買主，且有買主後己○○
    才有再行製造偽鈔之行為，而本件除丁○○自承有取得之80
    萬元偽鈔外，並無其他證據可資認定丁○○有尋獲其他買主
    並與己○○再次共同製造偽鈔，而己○○自行尋獲其他買主
    而製造偽鈔以交付，亦與丁○○無關，故本院乃不認定丁○○為製造偽鈔之連續犯。被告甲○○先後多次交付偽鈔未遂
    、收集偽鈔未遂之犯行，時間緊接，手段相同，均係觸犯構
    成犯罪要件相同之罪名，顯係基於概括犯意為之，為連續犯
    ，應依修正前刑法第56條規定，論以情節較重之意圖供行使
    之用而交付偽造幣券未遂罪，其未遂部分應依新刑法第25條
    第2 項規定減輕其刑。被告甲○○行為後，刑法第56條連續
    犯之規定，業於94年2 月2 日修正公布刪除，並於95 年7月
    1 日施行，則被告甲○○之犯行因行為後新法業已刪除連續
    犯之規定，此刪除雖非犯罪構成要件之變更，但顯已影響行
    為人刑罰之法律效果，自屬法律有變更，依新法第2條 第1
    項規定，比較新、舊法之結果，仍應適用較有利被告之行為
    時法律即舊法論以連續犯並加重其刑。其有連續犯之加重、
    未遂犯之減輕之情形，爰先加後減之。又按刑法第196 條第
    1 項所謂意圖供行使之用而收集偽造幣券之罪，衹以供行使
    之意思將偽券收集到手後，即屬既遂，至嗣後行使與否，於
    其犯罪之成立無關（參照最高法院27年上字第331 號判例意
    旨）；故被告乙○○意圖供行使之用而收集偽鈔，所為係犯
    刑法第196 條第1 項後段之意圖供行使之用而收集偽造幣券
    罪。再按，刑法第196 條第1 項前段之「行使」偽造通用貨
    幣罪，係以行為人明知係偽造之紙幣故意冒充真鈔而向不知
    情之人行使為構成要件（最高法院94年台上字第3184號判決
    參照），公訴人認被告丁○○有犯刑法第196 條第1 項前段
    之行使偽造通用幣券罪，然本案中並無證據證明丁○○已有
    向不知情之第三人行使偽鈔，此部分犯罪尚無法證明，本應
    為無罪之諭知，然公訴人認此部份與前開論罪部份有裁判上
    一罪之關係，不另為無罪之諭知；公訴人又認被告甲○○犯
    有妨害國幣懲治條例第3 條第1 項之意圖供行使之用而偽造
    幣券以及刑法第196 條第1 項前段之行使偽造通用幣券罪，
    然亦無證據足資証明甲○○有該二部分之犯罪，該二部份本
    應為無罪之諭知，然公訴人認與前開論罪部份有裁判上一罪
    之關係，爰不另為無罪之諭知。公訴人認被告乙○○犯刑法
    第196 條第1 項前段之行使偽造通用幣券罪，起訴法條尚有
    未合，於事實同一性範圍，應予變更起訴法條。公訴意旨另
    以被告乙○○轉售20張面額伍佰元之偽鈔予綽號「阿和」之
    不詳姓名年籍男子，並連續在高雄市新興區○○○路108 號
    「國州中藥行」等商家，多次利用老人家看店較不會辨識偽
    鈔之機會，將其所持有20張面額伍佰元偽鈔全數購買物品找
    零花用殆盡，因認被告犯刑法第196 條第1 項前段之行使偽
    造幣券罪嫌。按犯罪事實應依證據認定之，無證據不得認定
    犯罪事實，不能證明被告犯罪或其行為不罰者，應諭知無罪
    之判決，公訴人無非係以被告乙○○之供述、扣案之手機1
    支及通訊監察譯文等證據為據。惟被告乙○○辯稱：是透過
    蕭才博去跟被告己○○購買2 萬元的偽鈔，但因為手摸到就
    會掉顏色，根本無法使用，所以後來我就把它丟掉，並未持
    以行使等語。經查：被告乙○○既於原審、本院審理時否認
    有對商家行使偽造幣券或轉售偽造幣券予他人之犯行，且迄
    至本院審理時，均無被害之商家或阿和等人出面佐證被告於
    警詢之自白屬實，亦未查獲有任何被告乙○○行使偽造幣券
    或意圖供行使之用而交付幣券之證據，自不得僅憑被告乙○○先前單一自白，認定被告乙○○亦涉犯行使偽造幣券或意
    圖供行使之用而交付幣券之犯行，此外，復無其他積極證據
    足以佐證被告乙○○確有上開之犯行，是揆諸前開法條及判
    例意旨，原應為無罪判決之諭知，惟因公訴人認此部分與被
    告乙○○前開所犯之意圖供行使之用而收集幣券之犯行間，
    具有實質上一罪關係，爰不另為無罪之諭知。
貳、撤銷改判部份:
I、原審就丁○○、甲○○因而為論科，固非無見，然查: 被告
    丁○○並無刑法第196條第1項前段之行使偽造通用貨幣之犯
    行，原審誤而論之，又被告甲○○係成立刑法第196條第1項
    後段、第3項之意圖供行使之用而收集或交付偽鈔未遂罪，
    且與己○○成立共犯，原審認甲○○成立刑法第196條第1項
    前段之行使偽造通用貨幣犯行，且未有共犯，亦有疏失，被
    告丁○○、甲○○否認犯罪，雖無理由，然原判決就丁○○
    、甲○○部分既有上開瑕疵，自應由本院撤銷改判。
II、被告丙○○有刷網版而進行製造偽鈔之部分構成要件行為，
    原審認其係出於好奇而刷網版，並無製造偽鈔之犯意而遽為
    無罪判決，尚有未洽，公訴人上訴以被告丙○○有製造偽鈔
    之犯行，為有理由，自應由本院將丙○○部份撤銷改判。
III、爰審酌被告丁○○為牟利竟鋌而走險，共同偽造幣券，影響
    金融交易秩序，擾亂金融秩序，所生危害程度匪淺，犯後不
    知悔悟；被告甲○○持偽鈔成品交付他人出示之，復向己○○訂購偽鈔，恐有紊亂社會正常交易金融秩序，所幸尚未得
    逞，擴大損害；被告丙○○參與部份製造偽鈔之行為，涉案
    情節較輕；復斟酌丁○○、甲○○、丙○○之素行、犯罪之
    動機、目的、手段及犯後態度、智識程度、生活狀況、素行
    等一切情狀，分別量處如主文第2 、3 、4 項所示之刑，以
    示儆懲。另被告甲○○未曾受有期徒刑以上刑之宣告，此有
    臺灣高等法院被告前案紀錄表1 份在卷可稽，經此偵審程序
    ，當知所警惕，信無再犯之虞，本院因認對其所宣告之刑，
    以暫不執行為適當，爰依刑法第74條第1 項第1 款併予宣告
    緩刑5 年，以啟自新。又有鑑於被告甲○○法治觀念淡薄，
    思想顯有偏差，為使被告甲○○確實遵守社會道德規範，爰
    併諭知於緩刑期內付保護管束（此附屬緩刑而宣告之非拘束
    人身自由之保安處分，自宜隨同緩刑之宣告適用同一法律）
    。
參、上訴駁回部份:
    原審以被告乙○○罪證明確，適用刑法第196條第1項後段，
    併審酌被告乙○○為圖牟利而收集偽鈔，有妨害金融秩序之
    虞及其犯案之手段、目的、所生危害等情狀，而判處有期徒
    刑3年2月，認事用法並無錯誤，量刑亦屬適當，被告乙○○
    上訴否認犯罪，為無理由，此部分自應駁回。
肆、沒收部分：
　1.又共同正犯因相互間利用他人之行為，以遂行其犯意之實現
    ，本於責任共同之原則，有關沒收部分，對於共犯間供犯罪
    所用之物，自均應為沒收之諭知（最高法院91年度台上字第
    5583號裁判要旨參照）扣案如附表一編號10、15、26所示偽
    造之面額伍佰元、壹佰元紙鈔成品107 張，已具有幣券之外
    觀，均屬偽造之幣券（含送中央銀行留存之伍佰元及壹佰元
    各1張），不問屬於犯人與否，均應依妨害國幣懲治條例第6
    條規定，宣告沒收。扣案如附表一編號11、12、13、14、22
    所示之偽造之面額伍佰元、壹仟元、壹佰元紙鈔半成品（每
    張偽鈔或係無燙金線，或係每大張分別印製伍佰元、壹仟元
    偽鈔正、反面3張），因尚未偽造完成，而不具有幣券之外
    觀，固不得依妨害國幣懲治條例第6條規定沒收（最高法院
    94年度台上字第4718號、88年度台上字第7218號判決意旨參
    照），惟係共犯己○○所有供犯偽造幣券所用之物；另附表
    一編號1至9、16、21至25係己○○所有供偽造幣券犯罪所用
    之物，業據己○○供承在卷，爰依刑法第38條第1項第2款之
    規定，宣告沒收。另附表一編號17、18、19係己○○所有之
    手機，附表一編號27、28係丁○○所有之手機，惟無證據顯
    示上開手機與己○○與丁○○製造偽鈔之犯行具有直接關聯
    性，爰均不為沒收之諭知，又附表一編號29、30之手機，雖
    係被告乙○○所有，然亦無證據顯示係與乙○○收集幣券之
    犯行具有直接關聯性，亦不為沒收之諭知。至被告丁○○及
    乙○○自被告己○○處所收集之偽鈔，據渠等供稱或已燒燬
    或已丟棄愛河，應已滅失爰不為沒收之諭知。另據己○○供
    稱其所偽造之偽鈔成品樣本交給被告甲○○看，被告甲○○
    並未返還等語（見警卷二第11頁），且員警至被告甲○○之
    住處搜索時，亦未扣得該偽鈔成品樣本，是該偽造之偽鈔成
    品顯已滅失，爰不為沒收之諭知。
據上論斷，應依刑事訴訟法第368條、第369條第1項前段、第364
條、第300 條、第299 條第1 項前段，妨害國幣懲治條例第3 條
第1 、3 項、第6 條，刑法第11條前段、第2 條第1 項、第28條
、第25條第2 項、第196 條第1 項後段、第3 項、第38條第1 項
第2 款、第74條第1 項第1 款、第93條第1 項、行為時刑法第56
條，判決如主文。
本案經檢察官姜麗儒到庭執行職務。
中　　華　　民　　國　　96　　年　　2 　　月　　7 　　日
                  刑事第八庭    審判長法  官  李炫德
                                      法  官  蔡國卿
                                      法  官  簡志瑩
以上正本證明與原本無異。
如不服本判決應於收受本判決後10日內向本院提出上訴書狀，其
未敘述上訴理由者，並得於提起上訴後10日內向本院補提理由書
狀（均須按他造當事人之人數附繕本）「切勿逕送上級法院」。
中　　華　　民　　國　　96　　年　　2 　　月　　7 　　日
　　　　　　　　　　　　　　　　　　　書記官  白  蘭
附錄本件判決論罪科刑法條：
妨害國幣懲治條例第3 條：
意圖供行使之用，而偽造、變造幣券者，處無期徒刑或五年以上
有期徒刑，得併科五千元以下罰金。
犯前項之罪，因而擾亂金融，情節重大者，處死刑或無期徒刑。
第一項之未遂犯罰之。
中華民國刑法第196條
（行使收集或交付偽造變造通貨、幣券罪）
行使偽造、變造之通用貨幣、紙幣、銀行券，或意圖供行使之用
而收集或交付於人者，處3 年以上10年以下有期徒刑，得併科5
千元以下罰金。
收受後方知為偽造、變造之通用貨幣、紙幣、銀行券而仍行使，
或意圖供行使之用而交付於人者，處 5 百元以下罰金。
第 1 項之未遂犯罰之。
附表一
┌──┬─────────────┬────┬───────────────┐
│編號│　物　　品　　品    名　　│數　量　│　備　　　               註   │
├──┼─────────────┼────┼───────────────┤
│ 1　│扣案電腦1組（含主機、螢幕 │1組     │搜索扣押位於高雄縣仁武鄉八卦村│
│    │、列表機、鍵盤、滑鼠）　　│        │後港巷77弄36號8 樓之2 己○○所│
│    │                          │        │有之物                        │
├──┼─────────────┼────┼───────────────┤
│ 2　│燙金機　　　　　　　　    │2台     │同上                          │
├──┼─────────────┼────┼───────────────┤
│ 3　│網板台　　　　　　　　　　│3台     │同上                          │
├──┼─────────────┼────┼───────────────┤
│ 4  │網板                      │10塊    │同上                          │
├──┼─────────────┼────┼───────────────┤
│ 5  │網板刷                    │1塊     │同上                          │
├──┼─────────────┼────┼───────────────┤
│ 6  │各色油漆                  │13瓶    │同上                          │
├──┼─────────────┼────┼───────────────┤
│ 7  │洗版溶劑                  │2桶     │同上                          │
├──┼─────────────┼────┼───────────────┤
│ 8  │洗版溶劑                  │3瓶     │同上                          │
├──┼─────────────┼────┼───────────────┤
│ 9  │燙金箔紙                  │2捲     │同上                          │
├──┼─────────────┼────┼───────────────┤
│ 10 │面額伍佰元偽鈔成品（有燙金│103張   │同上                          │
│    │線）                      │        │                              │
├──┼─────────────┼────┼───────────────┤
│ 11 │面額伍佰元偽鈔半成品（無燙│278張   │同上                          │
│    │金線）                    │        │                              │
├──┼─────────────┼────┼───────────────┤
│ 12 │面額壹仟元偽鈔半成品（每大│199張   │同上                          │
│    │張為3 張半成品）          │        │                              │
├──┼─────────────┼────┼───────────────┤
│ 13 │面額伍佰元偽鈔半成品（每大│666張   │同上                          │
│    │張為3 張半成品）          │        │                              │
├──┼─────────────┼────┼───────────────┤
│ 14 │面額壹仟元偽鈔半成品（無燙│2張     │同上                          │
│    │金線）                    │        │                              │
├──┼─────────────┼────┼───────────────┤
│ 15 │面額壹佰元偽鈔成品（有燙金│3張     │同上                          │
│    │線）                      │        │                              │
├──┼─────────────┼────┼───────────────┤
│ 16 │燙金模版                  │1塊     │同上                          │
├──┼─────────────┼────┼───────────────┤
│ 17 │NOKIA手機（門號0000000000 │1支     │同上                          │
│    │、序號000000000000000）   │        │                              │
├──┼─────────────┼────┼───────────────┤
│ 18 │MOTOROLA手機（門號00000000│1支     │同上                          │
│    │33、序號000000000000000） │        │                              │
├──┼─────────────┼────┼───────────────┤
│ 19 │NOKIA手機（門號0000000000 │1支     │同上                          │
│    │、序號000000000000000）   │        │                              │
├──┼─────────────┼────┼───────────────┤
│ 20 │NOKIA手機（門號0000000000 │1支     │搜索扣押同上址丙○○所有之物  │
│    │、序號000000000000000）   │        │                              │
├──┼─────────────┼────┼───────────────┤
│ 21 │光碟軟體（偽鈔製版軟體）  │2片     │搜索扣押位於高雄縣仁武鄉八卦村│
│    │                          │        │後港巷77弄36號8 樓之2 己○○所│
│    │                          │        │有之物                        │
├──┼─────────────┼────┼───────────────┤
│ 22 │面額壹佰元偽鈔半成品（每大│1張     │同上                          │
│    │張為3 張半成品）          │        │                              │
├──┼─────────────┼────┼───────────────┤
│ 23 │製造工具                  │1批     │同上                          │
├──┼─────────────┼────┼───────────────┤
│ 24 │空白紙張（偽鈔紙張）      │1批     │同上                          │
├──┼─────────────┼────┼───────────────┤
│ 25 │塑膠割板                  │1張     │同上                          │
├──┼─────────────┼────┼───────────────┤
│ 26 │面額伍佰元偽鈔成品        │1張     │搜索扣押位於高雄市○○街10號之│
│    │                          │        │己○○住處一樓客廳之茶桌上黃信│
│    │                          │        │富所有之物                    │
├──┼─────────────┼────┼───────────────┤
│ 27 │NOKIA手機（門號0000000000 │1支     │搜索扣押位於高雄市○○區○○街│
│    │）                        │        │41號之丁○○所有之物          │
├──┼─────────────┼────┼───────────────┤
│ 28 │NOKIA手機（門號0000000000 │1支     │同上                          │
│    │）                        │        │                              │
├──┼─────────────┼────┼───────────────┤
│ 29 │MOTOROLA手機（門號00000000│1支     │扣押乙○○所有之物            │
│    │94 ）                     │        │                              │
├──┼─────────────┼────┼───────────────┤
│ 30 │NOKIA手機（門號0000000000 │1支     │扣押乙○○所有之物            │
│    │）                        │        │                              │
└──┴─────────────┴────┴───────────────┘
